【裁判字號】    96,訴,1543
【裁判日期】    970201
【裁判案由】    違反槍砲彈藥刀械管制條例等
【裁判全文】
臺灣桃園地方法院刑事判決              96年度訴字第1543號
公  訴  人  臺灣桃園地方法院檢察署檢察官
被      告  甲○○
                    （另案於臺灣桃園監獄執行中）
指定辯護人  本院公設辯護人  林銘宏
上列被告因違反槍砲彈藥刀械管制條例等案件，經檢察官提起公
訴（96年度偵字第9416號），本院判決如下：
    主  文
甲○○未經許可，持有可發射子彈具有殺傷力之改造手槍，累犯
，處有期徒刑年貳月，併科罰金新臺幣伍萬元，罰金如易服勞
役，以新臺幣壹仟元折算壹日，扣案如附表所示之槍枝壹把，沒
收之；又以加害生命、身體之事，恐嚇他人，致生危害於安全，
累犯，處拘役壹佰日，減為拘役伍拾日，如易科罰金，以新臺幣
壹仟元折算壹日，扣案如附表所示之槍枝壹把，沒收之。
    事  實
一、甲○○前於民國93年間，因竊盜案件，經本院判處有期徒刑
    10月，公訴人不服提起上訴，再經臺灣高等法院撤銷原判決
    ，改判有期徒刑1 年3 月確定，在95年3 月1 日因縮短刑期
    執行完畢。詎其明知具有殺傷力之改造手槍係屬槍砲彈藥刀
    械管制條例所列管之違禁物，未經中央主管機關許可，不得
    持有，仍於96年3 月17、18日間，在桃園縣大溪鎮圳頂地區
    附近之高速高公橋下，見有不詳之人丟棄於該地如附表所示
    可發射子彈具有殺傷力之手槍1 支後，竟將之拾起而自斯時
    起未經許可持有之。後於96年3 月19日晚間7 時20分許，在
    桃園縣八德市○○路○ 段1233巷內，因細故與乙○○發生爭
    吵後，再另基於恐嚇之犯意，於乙○○面前亮出該槍枝，致
    乙○○心生畏懼，惟乙○○仍趁甲○○不注意之際，強搶甲
    ○○手上所持之槍枝，並進而與甲○○發生扭打，後因甲○
    ○見槍枝已為乙○○所奪走，乃迅速離去該地。嗣經乙○○
    報警處理而循線查獲，始知悉上情。
二、案經桃園縣政府警察局八德分局報請臺灣桃園地方法院檢察
    署檢察官偵查後提起公訴。
    理  由
壹、程序事項：
一、按被告以外之人於審判外之陳述，雖不符前4 條之規定，而
    經當事人於審判程序同意作為證據，法院審酌該言詞陳述或
    書面陳述作成時之狀況，認為適當者，亦得為證據，刑事訴
    訟法第159 條之5 定有明文。本件乙○○於警詢中之陳述，
    經被告甲○○及其指定辯護人於本院審理中均表示無意見而
    同意作為證據，且本院審酌該陳述作成時之狀況並無瑕疵之
    情狀存在而認為適當，亦復查無顯有不可信之情況存在，揆
    諸上開說明，自得為證據。
二、本件認定犯罪事實所引用之本件卷內所有卷證資料（包含文
    書證據、物證等證據），並無證據證明係公務員違背法定程
    序所取得，且被告及其指定辯護人，於本院審理終結前就卷
    內所有之卷證資料之證據能力均表示無意見，且卷內之文書
    證據，亦無刑事訴訟法第159 條之4 之顯有不可信之情況與
    不得作為證據之情形，則依刑事訴訟法第159 條之5 之規定
    ，本件認定犯罪事實所引用之本件卷證所有文書證據、物證
    等證據，均有證據能力。
貳、實體事項：
一、上開犯罪事實，業據被告甲○○於本院審理中坦承不諱，並
    核與乙○○於警詢中陳述之：渠於上揭時、地因細故被告發
    生爭執後，被告即在渠面前亮出槍枝，使其心生畏懼，惟渠
    仍趁被告不注意之際，強搶被告手中之槍枝，並與被告發生
    扭打，嗣被告發覺槍枝已遭渠搶走後即迅速離去現場等語相
    符；又扣案如附表所示之槍枝，經送內政部警政署刑事警察
    局鑑定後，認係改造手槍，由仿WALTHER 廠PPK/S 型半自動
    手槍製造之槍枝，換裝土造金屬槍管而成，雖扳機簧部分損
    壞，惟不影響擊發功能，經裝填具底火之適用彈殼測試，可
    擊發，應可供擊發適用子彈使用，研判具殺傷力，有該局96
    年4 月26日刑鑑字第0960051128號槍彈鑑定書1 份在卷可稽
    ，堪認被告之自白與事實相符，而堪以採信，是本件事證明
    確，被告犯行洵堪認定，應依法論科。
二、按可發射子彈具有殺傷力之改造手槍，係槍砲彈藥刀械管制
    條例第4 條所列管之物，未經許可不得持有。核被告甲○○
    所為，係犯槍砲彈藥刀械管制條例第8 條第4 項之未經許可
    持有可發射子彈具有殺傷力之改造手槍罪，及刑法第305 條
    之恐嚇危害安全罪。被告所犯上開2 罪間，行為互殊、犯意
    各別，應予分論併罰。又被告前於93年間，因竊盜案件，經
    本院判處有期徒刑10月，公訴人不服提起上訴，再經臺灣高
    等法院撤銷原判決，改判有期徒刑1 年3 月確定，在95年 3
    月1 日因縮短刑期執行完畢等情，有臺灣高等法院被告前案
    紀錄表在卷可憑，其於有期徒刑執行完畢後，5 年內故意再
    犯本件有期徒刑以上之罪，為累犯，應依刑法第47條第1 項
    之規定，加重其刑。爰審酌被告未經許可持有具有殺傷力之
    改造手槍及子彈之行為，具有顯在之危險性，嚴重威脅社會
    治安，且嗣後果真持以恐嚇他人，其犯罪之動機及手段均屬
    可議，惟念及其於犯後坦承犯行，態度尚可，併本件所查扣
    之槍枝僅有1 把、數量非多等一切情狀，分別量處如主文所
    示之刑，並分別就拘役及罰金部分諭知易科罰金及易服勞役
    之折算標準。扣案如附表所示之槍枝，經鑑定後具有殺傷力
    一節已如上述，自屬違禁物無訛，且係供被告犯恐嚇危害安
    全罪所用之物，爰併依刑法第38條第1 項第1 款之規定，不
    問屬於犯人與否，宣告沒收之。
三、末查被告犯罪之時間，係在96年4 月24日以前，且所犯上開
    恐嚇危害安全之罪，合於中華民國九十六年罪犯減刑條例所
    規定之減刑條件，爰依該條例之規定，減其刑期之2 分之 1
    為拘役50日，並諭知易科罰金之折算標準。
據上論斷，應依刑事訴訟法第299 條第1 項前段，槍砲彈藥刀械
管制條例第8 條第4 項，刑法第11條前段、第305 條、第47條第
1 項前段、第41條第1 項前段、第42條第3 項、第38條第1 項第
1 款，刑法施行法第1 條之1 第1 項、第2 項前段，中華民國九
十六年罪犯減刑條例第2 條第1 項第3 款、第7 條、第9 條，判
決如主文。
本案經檢察官董良造到庭執行職務。
中    華    民    國    97    年    2     月     1    日
                    刑事第十庭  審判長法  官  江德民
                                      法  官  陳世旻
                                      法  官  蘇昌澤
以上正本證明與原本無異。
如不服本判決，應於判決送達後10日內向本院提出上訴狀（應附
繕本），其未敘述上訴理由者，應於上訴期間屆滿後20日內補提
理由書狀於本院，上訴於臺灣高等法院。
                                      書記官  田宜芳
中    華    民    國    97    年    2     月    1     日
附表：
┌──┬────────┬──┬───────┬─────┬───────┐
│編號│ 物  品  名  稱 │數量│製  造  方  式│ 槍枝管制 │鑑  定  結  果│
│    │                │    │              │ 編    號 │              │
├──┼────────┼──┼───────┼─────┼───────┤
│ 一 │仿WALTHER 廠PPK/│1 支│換裝土造金屬槍│0000000000│雖扳機簧部分損│
│    │S 型半自動手槍製│    │管而成        │          │壞，惟不影響擊│
│    │造之槍枝（含彈匣│    │              │          │發功能，經裝填│
│    │1 個）          │    │              │          │具底火之適用彈│
│    │                │    │              │          │殼測試，可擊發│
│    │                │    │              │          │，具殺傷力    │
└──┴────────┴──┴───────┴─────┴───────┘
附錄論罪科刑依據之法條：
槍砲彈藥刀械管制條例第8條
未經許可，製造、販賣或運輸鋼筆槍、瓦斯槍、麻醉槍、獵槍、
空氣槍或第4 條第1 項第1 款所定其他可發射金屬或子彈具有殺
傷力之各式槍砲者，處無期徒刑或5 年以上有期徒刑，併科新臺
幣1 千萬元以下罰金。
未經許可，轉讓、出租或出借前項所列槍枝者，處5 年以上有期
徒刑，併科新臺幣1 千萬元以下罰金。
意圖供自己或他人犯罪之用，而犯前二項之罪者，處無期徒刑或
 7 年以上有期徒刑，併科新臺幣 1 千萬元以下罰金。
未經許可，持有、寄藏或意圖販賣而陳列第 1 項所列槍枝者，處
 3 年以上10年以下有期徒刑，併科新臺幣700 萬元以下罰金。
第 1 項至第 3 項之未遂犯罰之。


司法院資訊處製作；財團法人民間司法改革基金會備份。
